【裁判字號】    90,訴,1068
【裁判日期】    901212
【裁判案由】    毒品危害防制條例等
【裁判全文】
臺灣高雄地方法院刑事判決                          九十年度訴字第一六八號
    公  訴  人  臺灣高雄地方法院檢察署檢察官
    被      告  戊○○
    選任辯護人  劉新安
    被      告  己○○
    指定辯護人  本院公設辯護人壬○○
    被      告  庚○○
    選任辯護人  呂富田
                黃宏綱
右列被告等因毒品危害防制條例等案件，經檢察官提起公訴（九十訴字一○六八號）
，及移送併辦（臺灣臺南地方法院檢察署八十九年度偵字第一三○三八號、八十九年
度偵字第一二七四五號、八十九年度毒偵字第二八二五號、九十年度偵字第一二一三
號、九十年度偵字第一二一四號），本院判決如左：
    主  文
戊○○共同連續販賣第二級毒品，累犯，處有期徒刑拾伍年，褫奪公權捌年，併科罰
金新臺幣參佰萬元，罰金如易服勞役，以罰金總額與陸個月之日數比例折算，扣案如
附表編號七所示之物品沒收、毒品則沒收銷燬之，共同販毒所得財物新臺幣貳拾陸萬
壹仟元沒收，如全部或一部不能沒收時，以其財產抵償之。又共同變造國民身分證，
足以生損害於他人，累犯，處有期徒刑捌月，換貼於曹秀娥身分證上之戊○○照片壹
枚沒收。應執行有期徒刑拾伍年陸月，褫奪公權捌年，併科罰金新臺幣參佰萬元，罰
金如易服勞役，以罰金總額與陸個月之日數比例折算，扣案如附表編號七所示之物品
沒收、毒品則沒收銷燬之，換貼於曹秀娥身分證上戊○○之照片壹枚沒收，共同販毒
所得財物新臺幣貳拾陸萬壹仟元沒收，如全部或一部不能沒收時，以其財產抵償之。
己○○共同連續販賣第二級毒品，處有期徒刑肆年，褫奪公權參年，併科罰金新臺幣
壹拾伍萬元，罰金如易服勞役，以參佰元（即新臺幣玖佰元）折算壹日，扣案如附表
七編號十五、十六所示之物沒收銷燬之，共同販毒所得新臺幣貳萬貳仟元沒收，如全
部或一部不能沒收時，以其財產抵償之。又連續轉讓第二級毒品，處有期徒刑捌月。
應執行有期徒刑肆年陸月，併科罰金新臺幣壹拾伍萬元，罰金如易服勞役，以參佰元
（即新臺幣玖佰元）折算壹日，扣案如附表七編號十五、十六所示之物沒收銷燬之，
共同販毒所得新臺幣貳萬貳仟元沒收，如全部或一部不能沒收時，以其財產抵償之。
庚○○共同連續販賣第二級毒品，處有期徒刑柒年肆月，褫奪公權參年，併科罰金新
臺幣玖萬元，罰金如易服勞役，以參佰元（即新臺幣玖佰元）折算壹日，扣案如附表
七編號十五所示之物沒收銷燬之，共同販毒所得新臺幣貳萬元沒收，如全部或一部不
能沒收時，以其財產抵償之。
    事  實
一、戊○○（原名為柯美英，於九十年一月二日更名），前曾於民國八十八年九月間
    ，因毒品危害防制條例案件，經台灣台南地方法院判處有期徒刑三月，復經上訴
    台灣高等法院台南分院駁回確定，而於八十九年五月二十五日易科罰金執行完畢
    ，仍不知悔改。
二、戊○○復共同基於販賣第二級毒品安非他命營利之概括犯意，以其所有之000
    0000000號及其他號碼不詳之行動電話為對外聯絡工具，連續於右列時間
    及地點，間或單獨，有時與左列之人，共同實施販賣第二級毒品安非他命之行為
    ：
（一）於八十九年七月間起至九十年一月初止，在屏東縣林邊鄉○○村○○路二二七
      號及台南市後甲圓環或台南市○○路附近，以分裝妥之安非他命八包，共新臺
      幣（下同）九千元之代價，販賣予丁○○一次，及每包至少一千元以上之代價
      ，販賣與丁○○十次，共得款七萬九千元。嗣丁○○為獲取販毒之佣金，乃自
      八十九年七月起，亦盟與戊○○共同販賣第二級毒品安非他命牟利之意思聯絡
      （此部分另案由台灣台南地方法院審理中），渠等於八十九年七月起至不詳時
      日止，在屏東地區販賣安非他命予不特定人，共計得款約七萬元。
（二）於八十九年九月起至同年十一月十日止，在台南市後甲圓環、台南市○○路附
      近，或由戊○○單獨，或由其與丁○○共同販賣第二級毒品安非他命予辛○○
      ，每次交易之金額為一千元以上之價格，共十二次，得款至少二萬元。
（三）於九十年二月中旬起，在高雄縣路竹鄉○○村○○路十二號處，共販賣約二十
      次之安非他命予己○○，得款約七萬元。
（四）己○○於多次向戊○○購買毒品後，資力逐漸欠佳，且因購買毒品之緣故，而
      積欠戊○○債務，另為貪得可無償施用毒品之利益，乃與戊○○共同販賣第二
      級毒品安非他命圖利之犯意聯絡，於九十年三月中旬起，經手庚○○委託其向
      戊○○購買之價款約二次，每次一千元之代價，轉交戊○○所有之安非他命予
      庚○○圖利，並取得由戊○○所提供安非他命施用之利益。庚○○亦於九十年
      三月中旬起，為圖可免費施用安非他命之利益，而與己○○、戊○○共同販賣
      第二級毒品安非他命之犯意聯絡，於九十年二月底起至同年四月六日止，先由
      欲購買毒品者與己○○以不詳之電話號碼聯絡妥後，將戊○○提供之安非他命
      交付予欲購買安非他命者，而庚○○則於九十年三月中旬起，參與為己○○及
      戊○○至約定地點探訪有無購毒者出現，或為避免經警查緝，前往查看有無警
      察人員埋伏在約定地點，若未發現則赴約與之交易，以每次約一千元之價格，
      共二十次，販賣予不詳姓名之人，得款約二萬元。
三、戊○○於附表一、附表三、附表四，連續三次，在各該附表所示之時間，地點經
    警方查獲附表所示之種類及數量之物品時，為避免經警查緝，乃對外以柯美蓮之
    身分自居，甚或於附表一當次經警及檢察官製作偵訊筆錄時，假冒柯美蓮之身分
    應訊（業經台南地方法院判處有期徒刑五月），企圖隱匿其身分，而另行起意，
    於九十年三月間許，與年籍不詳綽號「黑仔」之成年男子，共同基於變造他人身
    分證矇混之犯意聯絡，在台南市○○街租屋處，提供其相片予該名「黑仔」者，
    在曹秀娥之身分證上，換貼戊○○之相片而予以變造，足以生損害於曹秀娥。
四、己○○復另行起意於九十年四月間許，基於轉讓第二級毒品安非他命之概括犯意
    ，連續在其高雄縣路竹鄉○○村○○路十二號住處，連續三次，無償提供約夠施
    用一次份量之安非他命予丙○○。
五、戊○○、己○○、庚○○復承前犯意，於九十年四月六日凌晨三時三十分許，由
    戊○○先與一名綽號「阿芬」之女子，約妥欲於同日十八時三十分許，在高雄縣
    大社鄉○○路一○三巷三號「龍鄉ＫＴＶ」內以三十五萬元之代價，交易戊○○
    所有如附表五編號一之安非他命（驗後毛重八百七十七點八公克，驗前毛重八百
    七十八公克）後，戊○○便在高雄縣楠梓區○○路己○○租住處囑咐己○○上開
    販賣事宜，並將「芬仔」欲購買之安非他命交予己○○，同時給予附表五編號二
    之安非他命（驗後毛重十一點九五公克、驗前毛重十二公克），予己○○作為酬
    勞，己○○仍請庚○○先行探路後，再由己○○駕駛ＪＪ─二七六五號自用小客
    車搭載不知情者丙○○赴約交易，經警於同年四月六日十八時三十分許，在「龍
    鄉ＫＴＶ」內停車場經警盤檢查獲，並扣得附表五所示之物，而未能交易得手。
    己○○經警查獲時未久，即以其所持用之0000000000號行動電話與戊○○所使用之0000000000號行動電話聯絡，並約妥在高雄市○○區○○路三十六號見面後，由己○○帶同警方人員於同年四月六日二十一時三十分許
    ，在上址處逮捕依約前來之戊○○，因此得破獲毒品來源。警方逮捕戊○○同時
    ，在其所駕駛之二Ｓ─四九一五號自用小客車上，扣得附表六所示之物品。
六、案經高雄市政府警察局移請臺灣高雄地方法院檢察署檢察官偵查起訴及臺灣臺南
    地方法院檢察署移送併辦。
    理  由
一、被告戊○○販賣第二級毒品部分：
（一）訊據被告戊○○對於販賣第二級毒品安非他命之事實皆矢口否認，辯稱：警方
      於附表一、附表二、附表四所示時間及地點查獲之物品，並非伊所有，附表一
      所示之物是王昭炎所有，附表二所示之物全部是丁○○所有，附表四所示之物
      ，伊不清楚是何人所有，至於附表五、附表六所示之安非他命，是一名綽號「
      兄仔」之男子委託伊代為轉交給「芬仔」，後來因伊在與芬仔約妥之時間有衝
      突，便委請被告己○○代為交付予「芬仔」，當初「兄仔」將安非他命交予伊
      時，是用白色不透明的手提袋包裝，故伊不清楚袋內裝有何物云云。
（二）臺南市警察局第五分局員警於八十九年十一月五日凌晨二時許，在臺南市○○○路○段七巷十二弄二號被告戊○○租住處，及地下室被告戊○○所使用之Ｆ
      二─六三七七號自用小客車內，所扣得如附表一編號一之白色晶體一包、白色
      粉末二包及疑似古柯鹼之白色粉末四包，係分屬驗後餘重五百五十八點一公克
      （實際淨重五百五十八點八公克）之第二級毒品安非他命、淨重三點三一公克
      （包裝重零點三四公克）之第一級毒品海洛因，及未含有毒品反應之白粉淨重
      四十三點七一公克，此有內政部警政署刑事警察局及法務部調查局鑑驗通知書
      共三份（詳見八十九年度偵字第一三○三八號卷第十五頁至第十九頁）在卷可
      稽；而臺南市警察局第二分局員警於八十九年十一月十一日零時許，在臺南市
      ○○路○段一五二巷四十八號「樂都旅社」第三一一室門外，自共同被告丁○○身上及其所駕駛之８Ｍ─二○一八號自用小客車內起獲如附表二所示之物品
      ，係第二級毒品安非他命、及殘留有第二級毒品安非他命之磅秤、吸食器，與
      摻有第一級毒品海洛因之香菸與之結合，無從析離之物，此有高雄醫學大學附
      設中和紀念醫院檢驗報告三紙（詳本院卷第三百六十八頁、第三百七十頁及第
      三百七十一頁）附卷可憑，故上開物品自應與第一級毒品海洛因及第二級毒品
      安非他命同視；另台南市警察局第五分局於九十年一月十一日二十三時五十分
      許，在台南縣永康市○○路四七三號五樓之五被告戊○○租住處，起獲如附表
      編號四所示之物品中之白色粉末一包及白色晶體十四包，各為淨重零點七二公
      克（包裝重零點二七公克）及毛重十六點七公克之第一級毒品海洛因、第二級
      毒品安非他命一情，亦有法務部調查局鑑驗通知書及毒品初步檢驗報告單各一
      份附卷憑查（詳見本院卷第二百六十三頁、第二百六十四頁），而附表四編號
      四、五所示之吸食器二組及殘渣袋九十六個，分因殘留有第一級毒品海洛因及
      第二級毒品安非他命與之結合，難於剝離，此有高雄醫學大學附設中和紀念醫
      院檢驗報告單二份存卷可參（詳見本院卷第三百三十八頁、第三百三十九頁）
      ，同因與第一級及第二級毒品同視；另高雄市政府警察局刑警大隊員警於九十
      年四月六日十八時三十分許，在高雄縣大社鄉○○路一○三巷三號「龍鄉ＫＴ
      Ｖ」停車場內在被告己○○ＪＪ─二七六五號自用小客車內扣得之白色晶體一
      大包及一中包，分別為驗後毛重八百七十七點八公克（驗前毛重八百七十八公
      克）、驗後毛重十一點九五公克（驗前毛重十二公克）之第二級毒品安非他命
      ，此有高雄醫學大學附設中和紀念醫院檢驗報告單二份附卷憑查（詳見本院卷
      第二十七頁及第二十八頁）；嗣警方於同日二十一時三十分許，在被告戊○○
      所駕駛之二Ｓ─四九一五號自用小客車內扣得分裝成二包及二十一包之白色晶
      體，係屬驗後毛重六十八點二公克（驗前毛重六十八點二公克）、驗後毛重六
      十六點二五公克（驗前毛重六十六點三公克）之第二級毒品安非他命一節，此
      有高雄醫學大學附設中和紀念醫院檢驗報告二份附卷可參，故上開扣案物品，
      各分屬第二級毒品安非他命及第一級毒品海洛因之事實堪予認定。
（三）附表一所示之物品，雖同案共犯甲○○（另案由台灣台南地方法院審理中）於
      警訊時供稱係其所有，惟上開物品之起獲處尚包括被告戊○○所駕駛之Ｆ二─
      六三七七號車內，若被告戊○○與上開扣案物品無關，則何以該毒品等物會置
      放於其經常使用之車內？顯見其以共犯甲○○警訊時之供述，認附表一所示物
      品與其無關之語，已難認為可採。再者，被告當時未以其真實身分應訊，乃竟
      假以柯美蓮之名應訊，此觀諸卷附警訊筆錄、搜索票及搜索扣押筆錄上所載自
      明，苟其真係光明磊落，何以未以真實身分示人，益見其情虛之處。徵諸共犯
      甲○○於警訊及本院審理中則翻異前詞，供陳：附表一所示物品均為當時自稱
      為柯美蓮之被告所有，而帳簿係柯女用來紀錄販毒之紀錄，是柯女的字，警訊
      時之所以承認係因柯女向伊表示身罹癌症，隔天就要動手術，求伊幫忙，承認
      上開物品為伊所有，因此在心生同情之下，才在第一次警訊時坦承該批扣案物
      為伊所有，事後伊得知柯女於八十九年十一月十一日凌晨再度因販賣毒品被查
      獲，所以才據實供述，伊曾親眼見到戊○○在分裝、秤量安非他命，時間是在
      八十九年九月底至十一月初為止，柯女都以電話聯絡交易事宜等語（詳見八十
      九年度偵字第一三八○八號卷第六十三頁、本院卷第一百九十二頁、第一百九
      十三頁），徵諸被告戊○○亦於偵查中本院審理中供述：扣案帳冊是伊所有，
      是朋友黑輪叫伊抄的等語（詳見前案偵查卷第五頁、本院卷第十百九十頁），
      足證共犯甲○○之供述，洵屬有據，故附表一所示之扣案物至少屬被告戊○○
      與共犯甲○○所有之事實，應堪認定。另由該等扣案物所能提供之整體效用，
      並對照共犯甲○○之供述，顯見附表一編號四至九應屬渠等所有，並用以供販
      賣毒品所用之物，至為灼然。
（四）警方於八十九年十一月十一日零時許，在台南市○○路○段一五二巷四十八號
      「樂都旅社」三一一室外經警方在另案被告丁○○身上及所駕駛之八Ｍ─二○
      一八號自用小客車內起獲如附表二所示之物品時，丁○○隨即向警方供述：扣
      案之，電子秤為柯美蓮（即被告戊○○）交予伊使用的，伊自八十九年七月份
      開始轉賣柯女交予伊之安非他命，大部分均在屏東地區販賣，所賣出去的數量
      約七、八萬元，每次販賣毒品柯女均會獎賞伊七、八百元等語（詳見八十九年
      十一月十一日警訊筆錄），嗣於偵查中及本院審理中供陳：被告戊○○有將毒
      品放在伊住處，柯女與朋友聯絡後，叫伊送貨去，有時候順便收錢，安非他命
      六包及吸食器十二個是伊的，其他附表二所示之物品是被告戊○○的，是因前
      幾天柯女被警方查獲（即前述時地），交保出來後，請伊代為保管，伊被警方
      查獲後即0000000000號行動電話聯絡戊○○0000000000
      號電話留簡訊，事後柯女與伊聯絡，伊帶同警方在台南路慶平路三八八號十樓
      之七查獲柯女等語（詳見臺南地方法院檢察署八十九年度一三○三八號偵查卷
      及本院卷第一百十七頁），核與證人辛○○偵審中結證所述：伊自八十九年九
      月左右向被告戊○○購買安非他命到同年十一月十日，每次約買一千元不等之
      價錢，大約買了十二次，共約二萬元，交易地點在台南市後甲圓環清粥小菜或
      台南市○○路附近，要伊向丁○○說，丁○○再聯絡戊○○，戊○○再交給丁○○，錢伊直接拿給丁○○等語（詳見前開偵查卷第七十九頁及本院卷第一百
      九十三頁），足證被告戊○○確有與另案被告丁○○共同販賣毒品予不特定人
      及辛○○，並得款至少九萬元之事實。再者丁○○向警方供述毒品來源後，警
      方隨即至戊○○位於台南市○○路三八八號十樓之七號住處時，被告戊○○竟
      遲至一小時十分鐘後始開門接受警方依法盤檢，此觀諸證人乙○○之警訊筆錄
      至明，且為被告戊○○直承情非虛，已見其畏罪之情，雖嗣後警方入內僅查獲
      附表四所示之物品，惟由上開共同正犯丁○○之供述情詞，與前述被告戊○○
      被逮捕，交保時間之事實吻合，且其既有販賣安非他命之行為，本院自有合理
      確信可認附表編號二所示之磅秤、膠袋等物係被告戊○○所有，寄放在丁○○
      處，且用以供販賣毒品物之事實。
（五）警方於九十年一月十一日二十三時五十分許，在台南縣永康市○○路四七三號
      五樓之五被告戊○○所承租之套房處，查獲如附表編號四所示之物品，雖被告
      戊○○及在場者乙○○均矢口否認該扣案物為其所有，然觀諸證人即執行搜索
      之員警楊銘仁到庭結證陳：當天下午二點因為戊○○及乙○○不在，所以會同
      管理員前去搜索。吸食器兩組放在床頭兩邊的地上，化妝台上查到幾包安非他
      命，海洛因殘渣袋等物在化妝台的抽屜內及衣櫥衣服內起獲，搜索時其二人都
      沒有在場，之後約十一點左右二人回來說去屏東，伊又繼續搜索，大麻及海洛
      因是在他們回來才搜到。戊○○及乙○○二位互推不是他們的，可是在化妝台
      抽屜內有起出數萬元，被告戊○○說是她的，可是在相同地點查獲的大麻及海
      洛因殘渣袋柯又說不是她的等語（詳見本院卷第二百八十六頁），故由該處係
      套房式房屋，且扣得處均分別位於該屋之床頭、化妝台、及衣櫥內之衣服，衡
      情被告戊○○及證人乙○○自難諉稱係他人所有，況且同係置於化妝台內之毒
      品及現金，被告戊○○竟會分別選擇主張何者為其所有而何者則非，佐以扣案
      之安非他命係分裝成十四包毛重約十六點七公克，且有殘渣袋及塑膠袋近三百
      個，對照前開共犯丁○○及證人辛○○之供述，足見上開扣案物係屬被告戊○○所有，且附表四編號六之塑膠袋係供其販賣安非他命所用，應堪認定。
（六）附表五所示之物品，業據共同被告己○○供陳：警方所查獲驗後毛重八百七十
      七點八公克之安非他命是被告戊○○叫伊拿去龍鄉ＫＴＶ交給人，然後拿三十
      五萬元回來，事成之後，之前欠柯女的錢就不用還，並會拿一些安非他命給伊
      吸食當作酬勞，警方所查獲驗後淨重十一點九五公克之安非他命即為柯女給伊
      的酬勞，伊願意配合警方將戊○○查獲，經伊當場指認警方於九十年四月六日
      二十一時三十分在高雄市○○區○○路三十六號所查獲之女子，就是伊購買安
      非他命及叫伊運送安非他命者沒有錯等語（詳見警訊卷第九頁），核與被告戊○○於同日警訊時所陳：伊因怕警方查獲才再拿給被告己○○，要他拿去販賣
      給該綽號芬仔之女子沒有錯之語，及被告庚○○於警訊中之供述相契（詳見警
      訊卷第三頁），雖其一再諉稱上開扣案之安非他命為綽號「兄仔」者要伊交予
      「芬仔」云云，惟其始終無法提出綽號「兄仔」者之聯絡方式供查證，已難認
      其所述為可採。況且上開扣案之安非他命價值不菲，如真有一名無法聯絡綽號
      兄仔之人，該名兄仔者豈不擔憂被私吞？且如係他人請被告戊○○代交給他人
      ，被告戊○○何能居於該物所有權人之地位，另贈與十一點九五公克之安非他
      命予被告己○○，足證其所述所謂「兄仔」者，洵屬杜撰，其應為上開扣案物
      所有人，殆屬無疑。另其所辯不知「兄仔」所交付物為何云云，無足信採，已
      如前述，參諸其於偵查中初訊時所述：伊拿毒品給己○○時，知道是安非他命
      等語（詳九十年度偵字第六七二六號卷第三十五頁），彰顯其辯詞要屬無稽。
（七）被告己○○被查獲後，隨即循前開丁○○之模式，由被告己○○配合警方以電
      話聯絡被告戊○○，嗣被告戊○○駕駛二Ｓ─四九一五號自用小客車至高雄市
      楠梓區○○路三十六號前時，經警起獲如附表六所示之物品，其中編號二分裝
      成二十一小包之第二級毒品安非他命係呈每包驗前重量三‧四六公克、三‧五
      二公克、三‧五六公克、三‧○二公克、二‧九五公克、三‧五三公克、三‧
      ○一公克、三‧五一公克、三‧○三公克、二‧九八公克、三‧○五公克、三
      ‧五三公克、三‧五二公克、三‧○三公克、三‧○七公克、三‧四八公克、
      三‧○二公克、三公克、三‧五四公克、三‧五二公克之狀態（詳見本院卷第
      二十九頁），足見上開安非他命之分裝情形，自有相當之定律可循，應係考量
      購毒者資力情形預為分裝以便出售，況附表五、六所示之安非他命總重量約一
      公斤，客觀上顯已逾一般施用者可能吸食量，衡情被告戊○○並無購得如此大
      量安非他命僅係供施用之理，且其既辯稱係由他人交付，不知其內為何物云云
      ，然他人焉有將所交付物品分別置放之理，惟徵諸其於本院審理中所述，在伊
      車內查獲之安非他命不是伊的，是一位「兄仔」之人請伊把這一堆雜物用白包
      不透明手提袋裝著的物品，交給一位「芬姐」之人云云自明，參照前述說明，
      被告應為附表編號六全部物品所有人之事實，要難以其空言辯解，反認其所述
      屬實。
（八）參以前述扣案物品附表一編號一，附表二編號二，附表四編號一、三、四、五
      ，附表五編號一、二，附表六編號一、二等物，分別係第一級毒品海洛因、第
      二級毒品安非命，或殘留有第二級毒品安非他命與之結合後，無從析離之物，
      已如前述，且由被告戊○○所有第二級毒品安非他命之重量，計重達約一‧六
      公斤，被告戊○○既係上開安非他命之所有人，且依上開毒品分裝情形觀之，
      被告戊○○將之分裝成重量不同之數種規格，顯係依購買者經濟能力不同而分
      裝，以便出售，又安非他命係物稀價昂，且政府懸為禁令嚴加取締，苟無利可
      圖，衡情被告戊○○應無甘冒被取締判處重刑之危險，而持有數量如此龐大之
      第二級毒品，且被告戊○○於取得後，復加以分裝，足見被告有從中營利之意
      圖甚明，故其所有之第二級毒品安非他命係供販賣所用，要無疑義。再者其持
      有上開安非他命既為販賣，則另分別同時扣得之附表一編號四至九、附表四編
      號六、附表六編號三至六、十、十二、十三等物，係供其販賣安非他命所用或
      所得之物，亦足認定。至於被告戊○○出售安非他命之具體情形，業據證人分
      別證陳如下：
1、證人丁○○證稱：伊從八十九年七月開始向被告戊○○購買安非他命，買到十一
   月十一日被查獲時止，在屏東縣林邊鄉○○村○○路二二七號、台南市後甲圓環
   及慶平路，至少向她買了七萬元之安非他命，八十九年十一月六日左右在台南市
   五期重劃區向被告戊○○用九千元買八包安非他命，被警方查獲的六包是伊吸用
   的，伊都是以0000000000號行動電話聯絡被告戊○○，說要購買多少
   價錢的安非他命。伊自八十九年七月份開始幫戊○○轉賣柯女交付之安非他命，
   大部分都是在屏東地區販賣，賣出之安非他命至少有七萬元等語（詳見台南地方
   法院檢察署八十九年度第一三○三八號偵查卷內之警訊筆錄、偵查卷第九十頁、
   本院卷第一百十八頁），且核與證人陳曉惠於警訊中之證述（詳見台南地方法院
   檢察署八十九年度偵字第一三○三八號偵查卷內之警訊筆錄）及附表一編號六帳
   簿載述之內容相符（詳見八十九年度偵字第一二七四五號偵查卷中警卷第十二頁
   ），足證其證述自屬有據。
2、證人辛○○於偵查中及本院審理中結證稱：伊從八十九年九月左右向被告戊○○
   購買安非他命到十一月十日止，伊都是打電話聯絡，有時跟丁○○說，丁○○再
   聯絡戊○○，戊○○再交給丁○○拿給伊，錢伊直接拿給丁○○，交易地點都是
   在台南市後甲圓環或伊台南市○○路租住處，共買了十二次，至少花了二萬元購
   買等詞，核與證人丁○○之證述：伊有替戊○○送毒品給辛○○一、二次之詞相
   符（詳見台南地方法院檢察署八十九年度偵字第一三○三八號卷第七十九頁、本
   院卷第一百十九頁、第一百九十三頁）。
3、證人己○○於警訊及偵查中證稱：伊從九十年二月中旬起，在高雄縣路竹鄉○○
   村○○路十二號處向被告戊○○購買安非他命至少二十次，每次交易金額至少三
   千五百元，伊自九十年二月底許至四月六日居間經手朋友代購之安非他命約有二
   十次，約二萬元左右，其中被告戊○○直接經手交給伊有三次等語，證人庚○○
   於警訊時證述：伊託己○○購買之毒品是向戊○○購買，是經過己○○告知後才
   清楚，每次以新臺幣一千元購買，至少購買二次等語（均詳見警訊卷第十一頁、
   第十六頁、偵查卷第四十三頁、本院卷第一百八十七頁）相契。
4、綜合前揭證人甲○○等之證述，本院上開認定之事實推論，參諸證人彼此間大多
   不認識，且均與被告戊○○毫無怨隙，惟渠等證稱如何向被告戊○○購買及目睹
   其分裝、販賣第二級毒品安非他命之交易模式、過程及細節均大致相符，雖其等
   證述之內容前後縱有出入，惟此或因證人記憶不清、或細節未交代清楚、或其描
   述用語不同，省略片段情節、或因紀錄詳簡所致，然其等主要陳述仍屬一致，尚
   難因細節稍有分歧而將全部證言捨棄不採，再衡諸被告戊○○迭次甘冒被判重刑
   之風險而販賣安非他命，驗證其確有販賣第二級毒品安非他命牟利之事實，至為
   灼然，殊無容其以空泛、相互矛盾及閃爍不一之詞推諉之理。是被告戊○○所辯
   ，顯係臨訟卸責之語，無足採信，故其有販賣第二級毒品安非他命之事實，足以
   認定。
二、被告戊○○共同變造特種文書部分：雖被告戊○○亦矢口否認有共同變造該枚身
    分證之事實，惟警方於附表六編號七所查獲換貼有被告戊○○照片之曹秀娥身分
    證（詳見偵查卷第十五頁），參諸其於警訊及本院審理中所陳：該枚身分證是一
    名綽號「黑仔」之男子自行在台南市○○街租住處，將伊照片拿去變造云云（詳
    見警訊卷第六頁、本院卷第二百二十四頁），然一般變造身分證換貼照片之技術
    ，並非人人均可為之，且他人身分證亦非俯拾即可得，再者個人照片為私密之物
    ，他人豈可隨意取用將之與身分證結合，使被告戊○○之對外身分，可搖身一變
    為曹秀娥。再參以前述被告於八十九年十一月五日經警查獲時以柯美蓮身分應訊
    ，於八十九年十一月十一日經警盤檢時復以柯美蓮身分示人等事實觀之，足證其
    係避免因販毒遭警追緝，須受刑事訴追、處罰之考量，始起意與他人共同變造曹
    秀娥身分證之事實，信而有徵，故其辯詞，實為脫罪之詞，不足採信，故其有與
    「黑仔」者共同變造曹秀娥身分證之事實，殆屬無疑。
三、被告己○○及庚○○共同販賣第二級毒品部分：訊據被告己○○及庚○○均於本
    院審理中翻異前詞，被告己○○辯稱：伊係幫朋友代向被告戊○○購買安非他命
    ，並非共同販賣云云，被告庚○○則諉稱：伊沒有幫戊○○販賣安非他命，也不
    知道柯女在販賣云云，惟查被告庚○○有替己○○前往約定地點查看有無可疑人
    在附近及交付毒品取回款項之事實，已據其於警訊及本院審理中供述綦詳。而被
    告己○○於警訊時供陳：因伊之前向被告戊○○購買毒品，欠她一些現金，被告
    戊○○叫伊替她運輸毒品，事成之後之前所欠的錢就不用還，並會拿一些安非他
    命供伊吸用當作酬勞，為警方所查獲峰牌香煙盒內之安非他命就是被告戊○○給
    伊運送毒品之酬勞。如果有人要買毒品時，伊會替別人先聯絡被告戊○○，聯絡
    好之後就等她下來交毒品，然後再將毒品拿給要買的人，時間為九十年二月底起
    至為警查獲時止，將近二十次，約二萬元左右，伊如果沒有毒品吸食時，被告戊○○會讓伊先吸食，錢再欠著等語（詳見警訊卷第九頁、本院卷第一百八十七頁
    ），苟其並無此行為，何須於警訊中故為不利於己之陳述，使自身受有嚴厲刑罰
    科處之危險，已難認其辯詞可採，對照其於偵查中及本院審理中亦坦承警方扣得
    附表五編號一之安非他命欲賣三十五萬，替戊○○運送安非他命可享有免除債務
    之利益，被告庚○○曾幫其由路竹住處載到岡山將毒品給朋友，共運了十次，探
    路的目的是怕警方在現場埋伏（詳見偵查卷第三十一頁、本院卷第一百八十頁、
    第二百二十八頁、第二百二十九頁、第二百四十一頁）足證其上開警訊中所述屬
    實。況參以被告庚○○於偵查中及本院審理中供述：（問：何時幫柯女運送毒品
    ？）答：九十年三月中旬後，伊幫己○○把東西拿給別人，伊從四維路把毒品拿
    出來，拿了十次。探路之用意是去看要拿毒品之人等語（詳見偵查卷第三十一頁
、本院卷第九十二頁），對照被告己○○於警訊中證陳：被告庚○○是從九十年
    三月中旬開始替伊運輸毒品十餘次，庚○○運輸毒品所騎交通工具、加油錢、香
    煙、飯錢都由伊支出，另會提供毒品供庚○○施用等語（詳見警訊卷第十一頁）
    ，旁徵被告庚○○於警訊中所述：伊曾幫被告己○○前往高雄縣大社鄉○○路一
    ○三巷三號「龍鄉ＫＴＶ」與「阿芬」之女子交易毒品時先到該處探路，只要伊
    幫己○○後，己○○都會提供毒品該伊施用，戊○○於九十年四月六日凌晨三時
    三十分許，在高雄市○○區○○路三十六號住處內將毒品交給己○○時，伊有在
    場等語（詳見警卷第十七頁），足證渠等與被告戊○○就上開時間，確有販賣第
    二級毒品安非他命之犯意聯絡及行為分擔之事實無訛。故渠等空言否認，顯與事
    證未符，不足採信。再被告戊○○為警查獲之過程，係經被告己○○與之聯絡後
    始誘捕到案，業如前述（另詳見警訊卷第三頁所載），益見其有供出毒品來源因
    而破獲之事實。
四、被告己○○轉讓第二級毒品安非他命部分，業據被告己○○坦承不諱，且核與證
    人丙○○於偵查中結證所述之情節相符（詳見偵查卷第四十五頁），雖證人丙○○於本院審理中翻異前詞改稱係被告己○○分其吸幾口云云，惟此證詞，即與被
    告己○○所述未符，應係迴護被告己○○之語，尚難信採，故被告己○○有三次
    轉讓第二級毒品安非他命予丙○○之事實，應堪認定。故本案事證已臻明確，被
    告戊○○、己○○及庚○○之犯行均堪認定。
五、查被告戊○○共同與他人在曹秀娥之身分證換貼其照片，客觀上自足使他人對渠
    二人身分產生混淆，自足生損害於曹秀娥，故核其上開犯行係犯毒品危害防制條
    例第四條第二項、刑法第二百十二條之販賣第二級毒品罪及變造特種文書罪；被
    告己○○所為，係犯毒品危害防制條例第四條第二項及同條例第八條第二項之販
    賣及轉讓第二級毒品罪；被告庚○○所為則係犯同條例第四條第二項之販賣第二
    級毒品罪。渠等持有第二級毒品安非他命之低度行為，均應為販賣之高度行為所
    吸收，均不另論罪。被告戊○○、己○○及庚○○就前述期間內共同販賣第二級
    毒品，另被告戊○○與不詳姓名綽號「黑仔」之人，就變造曹秀娥身分證之犯行
    間，有犯意聯絡及行為分擔，皆為共同正犯。渠等各於上開時期間先後多次販賣
    第二級毒品（含最後一次欲販賣予芬仔者未遂部分）及被告己○○多次轉讓第二
    級毒品之行為間，均時間緊接，罪名相同，顯各係基於概括之犯意為之，為連續
    犯，除法定最重本刑無期徒刑依法不得加重外，均應依刑法第五十六條之規定加
    重其刑。被告戊○○及己○○各所犯上開二罪間，犯意各別，行為互異，均應予
    分論併罰。被告戊○○前曾於八十八年九月間，因毒品危害防制條例案件，經台
    灣台南地方法院判處有期徒刑三月，復經上訴台灣高等法院台南分院駁回確定，
    而於八十九年五月二十五日易科罰金執行完畢，此有臺灣高雄地方法院檢察署刑
    案資料查註紀錄表在卷足按，其於有期徒刑之執行完畢後五年內再犯本件最重本
    刑均為有期徒刑以上之刑之罪，均應依刑法第四十七條之規定，加重或遞加重其
    刑。被告己○○於共同販賣第二級毒品犯行經警查獲後，隨即配合警方供出毒品
    來源為被告戊○○，並因而查獲，應依同條例第十七條之規定，減輕其刑，並依
    法先加後減之。公訴人雖未就被告戊○○所犯如犯罪事實欄二、（一）、（二）
    所示販賣安非他命予辛○○及其與丁○○共同在屏東地區販售安非他命予不特定
    人，得款約七萬元之行為提起公訴，惟此部分既經公訴人移送併辦到院（臺灣臺
    南地方法院檢察署八十九年度偵字第一三○三八號、八十九年度第一二七四五號
    、八十九年度毒偵字第二八二五號、九十年度偵字第一二一三號、九十年度偵字
    第一二一四號）；又公訴人漏未審酌被告尚有販賣第二級毒品安非他命予庚○○
    之犯行提起公訴；及對被告己○○轉讓第二級毒品安非他命予證人丙○○之二次
    ，則核與丙○○於警訊及偵查中所述三次未合，而均有未洽，惟上開部分，經核
    與公訴人前述起訴被告戊○○販賣第二級毒品罪及己○○轉讓第二級毒品罪論罪
    科刑部分，均具有連續犯之裁判上一罪關係，本院自應併予審究，附此敘明。
六、爰審酌被告戊○○以提供安非他命及金錢利益予原向其購買毒品者為誘因，利用
    意志不堅之丁○○等多人為其販賣第二級毒品安非他命牟利，形成犯罪根源，助
    長他人吸毒惡習，藉此戕害他人身心之毒品賺取暴利，且持有及販賣之安非他命
    重達約一點六公斤，至少獲利高達二十六萬餘元，其惡性及對社會造成之危害甚
    鉅，且於犯罪後除飾詞圖卸外，甚或一再虛捏他人名義，或變造曹秀娥之身分證
    件，冀圖避免刑責，毫無擔當，其犯行易使他人受有嚴重之刑事處罰之危險，態
    度惡劣；被告己○○主動供出毒品來源，及其與被告庚○○僅為得安非他命施用
    ，而盲從附合，挺而走險，犯後不肯坦認，未見有檢討改進其錯誤行為之意，態
    度非佳等一切情狀，與其等犯罪之性質，認有褫奪其公權之必要，各量處如主文
    所示之刑，與罰金易服勞役之折算標準，及定被告戊○○及己○○應執行刑，藉
    資懲儆。
七、末查，扣案如附表七所示之物（除換貼有被告戊○○照片之曹秀娥身分證外），
    分屬第二級毒品安非他命、或犯販賣第二級毒品安非他命所得、所用之物，全係
    被告戊○○所有，而附表七編號十五、十六所示之物同時屬被告己○○及庚○○
    共同實施犯罪所用或因販毒所得之物之物，爰分別依毒品危害防制條例第十八條
    第一項、第十九條第一項之規定併予宣告沒收；至於被告戊○○共同販毒所得共
    二十六萬一千元，被告己○○共同販毒所得二萬二千元，被告庚○○共同販毒所
    得二萬元，各分別亦應依同條例第十九條第一項規定併予宣告沒收，如全部或一
    部不能沒收時，其其財產抵償之；而換貼有在曹秀娥身分證上之照片一枚，係被
    告戊○○所有，且供其變造曹秀娥身分證所用之物，爰依刑法第三十八條第一項
    第二款之規定，併予諭知沒收。至於其他扣案之第一級毒品海洛因、大麻等物，
    尚與本件犯罪事實無涉，且被告戊○○持有第一級毒品海洛因之行為，復未經公
    訴人提起公訴，故此部分應移由公訴人另行偵查卓處，從而本院自不宜另行宣告
    沒收。再附表編號八所示之物，亦與本件犯罪事實無涉，或為他案須另行沒收之
    物，及附表編號七所示第二級毒品安非他命經鑑驗耗損部分，業已滅失，故本院
    均不宜對之併予諭知沒收，附此敘明。
據上論斷，應依刑事訴訟法第二百九十九條第一項前段、毒品危害防制條例第四條第
二項、第八條第二項、第十七條、第十八條第一項、第十九條第一項，刑法第十一條
前段、第二十八條、第五十六條、第二百十二條、第三十七條第二項、第三十八條第
一項第二款、第四十二條第二項、第三項、第四十七條、第五十一條第五款、第九款
、罰金罰鍰提高標準條例第一條前段，現行法規所定貨幣折算新臺幣條例第二條，判
決如主文。
中      華      民      國      九十      年    十二    月     十二     日
                                臺灣高雄地方法院刑事第二庭
                                      法  官    李代昌
右正本證明與原本無異。
如不服本判決，應於判決送達後十日內，向本院提出上訴狀。
                                      書記官    吳月華
中      華      民      國      九十      年    十二    月     十二     日
附錄本判決論罪科刑適用法條
毒品危害防制條例第四條
製造、運輸、販賣第一級毒品者，處死刑或無期徒刑；處無期徒刑者，得
併科新台幣一千萬元以下罰金。
製造、運輸、販賣第二級毒品者，處無期徒刑或七年以上有期徒刑，得併
科新台幣七百萬元以下罰金。
製造、運輸、販賣第三級毒品者，處五年以上有期徒刑，得併科新台幣五
百萬元以下罰金。
製造、運輸、販賣專供製造或施用毒品之器具者，處一年以上七年以下有
期徒刑，得併科新台幣一百萬元以下罰金。
前四項之未遂犯罰之。
毒品危害防制條例第八條
轉讓第一級毒品者，處一年以上七年以下有期徒刑，得併科新台幣一百萬
元以下罰金。
轉讓第二級毒品者，處六月以上五年以下有期徒刑，得併科新台幣七十萬
元以下罰金。
轉讓第三級毒品者，處三年以下有期徒刑，得併科新台幣三十萬元以下罰
金。
前三項之未遂犯罰之。
中華民國刑法第二百一十二條
 (偽造變造特種文書罪)
偽造、變造護照、旅券、免許證、特許證及關於品行、能力服務或其他相
類之證書、介紹書，足以生損害於公眾或他人者，處一年以下有期徒刑、
拘役或三百元以下罰金。
附表一：
┌──┬──────┬───────────┬───────┬────┐
│    │            │                      │              │偵字案號│
│編號│ 查獲時間   │   扣 案 物 品        │  數  量      │及查獲地│
│    │            │                      │              │點      │
├──┼──────┼───────────┼───────┼────┤
│ 一 │八十九年十一│                      │實際淨重五百五│八十九年│
│    │月五日凌晨二│第二級毒品安非他命    │十八點八公克，│度偵字第│
│    │時          │                      │驗後餘重五百五│一二七四│
│    │            │                      │十八點一公克  │五號、八│
├──┼──────┼───────────┼───────┤十九年度│
│ 二 │ 同  右     │第一級毒品海洛英      │淨重三點三一公│毒偵字第│
│    │            │                      │克，包裝重零點│二八二五│
│    │            │                      │三四公克。    │號，臺南│
├──┼──────┼───────────┼───────┤市中華東│
│ 三 │ 同  右     │第二級毒品大麻        │不詳          │路二段七│
├──┼──────┼───────────┼───────┤巷十三弄│
│ 四 │ 同  右     │天秤                  │一台          │二號及地│
├──┼──────┼───────────┼───────┤下室Ｆ２│
│ 五 │ 同  右     │研磨機                │一台          │－６３７│
├──┼──────┼───────────┼───────┤７號自用│
│ 六 │ 同  右     │帳簿                  │一本          │小客車內│
├──┼──────┼───────────┼───────┤。      │
│ 七 │ 同  右     │塑膠袋                │一包          │        │
├──┼──────┼───────────┼───────┤        │
│ 八 │ 同  右     │香菸盒                │十五盒        │        │
├──┼──────┼───────────┼───────┤        │
│ 九 │ 同  右     │新臺幣                │二萬七千元    │        │
├──┼──────┼───────────┼───────┤        │
│ 十 │ 同  右     │千元偽鈔              │六張          │        │
└──┴──────┴───────────┴───────┴────┘
附表二：
┌──┬──────┬───────────┬───────┬────┐
│    │            │                      │              │偵字案號│
│編號│ 查獲時間   │   扣 案 物 品        │  數   量     │及查獲地│
│    │            │                      │              │點      │
├──┼──────┼───────────┼───────┼────┤
│ 一 │八十九年十一│                      │              │八十九年│
│    │月十一日零時│第二級毒品安非他命    │六包          │度偵字第│
│    │許          │                      │              │一三○三│
├──┼──────┼───────────┼───────┤八號，臺│
│ 二 │  同  右    │殘留有第二級毒品安非他│一台          │南市永福│
│    │            │命之磅秤              │              │路二段一│
├──┼──────┼───────────┼───────┤五二巷四│
│ 三 │  同  右    │殘留有第二級毒品安非他│十二個        │十八號樂│
│    │            │命之吸食器            │              │都旅社三│
├──┼──────┼───────────┼───────┤一一室。│
│ 四 │  同  右    │摻有第一級毒品海洛因之│一支          │        │
│    │            │香菸                  │              │        │
├──┼──────┼───────────┼───────┤        │
│ 五 │  同  右    │膠袋                  │九十三只      │        │
└──┴──────┴───────────┴───────┴────┘
附表三
┌──┬──────┬───────────┬───────┬────┐
│編號│ 查獲時間   │   扣  案  物  品     │   數   量    │偵字案號│
├──┼──────┼───────────┼───────┼────┤
│ 一 │九十年十一月│行動電話              │四支          │八十九年│
│    │十日十一時許│                      │ │度偵字一│
│    │            │                      │              │三○三八│
├──┼──────┼───────────┼───────┤號台南市│
│ 二 │  同  右    │柯美蓮身分證          │一枚          │慶平路三│
├──┼──────┼───────────┼───────┤八八號十│
│ 三 │  同  右    │柯美蓮駕駛執照        │一枚          │樓之七。│
│    │            │                      │              │        │
└──┴──────┴───────────┴───────┴────┘
附表四：
┌──┬──────┬───────────┬───────┬────┐
│編號│ 查獲時間   │    扣 案 物 品       │   數  量     │偵字案號│
├──┼──────┼───────────┼───────┼────┤
│    │九十年一月十│                      │淨重零點七二公│九十年度│
│ 一 │一日二十三時│第一級毒品海洛因      │克、包裝重零點│偵字第一│
│    │五十分許    │                      │二七公克      │二一四號│
├──┼──────┼───────────┼───────┤，台南縣│
│ 二 │ 同  右     │大 麻                 │不詳          │永康市中│
├──┼──────┼───────────┼───────┤華路四七│
│ 三 │ 同  右     │第二級毒品安非他命    │毛重十六點七公│三號五樓│
│    │            │                      │克            │        │
├──┼──────┼───────────┼───────┤之五。  │
│ 四 │ 同  右     │殘留第二級毒品安非他命│二組          │        │
│    │            │之吸食器              │              │        │
├──┼──────┼───────────┼───────┤        │
│    │            │殘留第一級毒品海洛因及│              │        │
│ 五 │ 同  右     │第二級毒品安非他命之殘│九十六個      │        │
│    │            │渣袋                  │              │        │
├──┼──────┼───────────┼───────┤        │
│ 六 │ 同  右     │塑膠袋                │一百九十個    │        │
└──┴──────┴───────────┴───────┴────┘
附表五：
┌──┬──────┬───────────┬───────┬────┐
│    │            │                      │              │偵字案號│
│編號│  查獲時間  │   扣  案  物  品     │   數  量     │及查獲地│
│    │            │                      │              │點      │
├──┼──────┼───────────┼───────┼────┤
│    │九十年四月六│                      │驗後毛重八百七│九十年度│
│ 一 │日十八時三十│第二級毒品安非他命    │十七點八公克，│偵字第六│
│    │分許        │                      │驗前毛重八百七│七二六號│
│    │            │                      │十八公克。    │高雄縣大│
├──┼──────┼───────────┼───────┤社鄉旗楠│
│    │            │                      │驗後毛重十一點│路一○三│
│ 二 │同  右      │第二級毒品安非他命    │九五公克，驗前│巷三號龍│
│    │            │                      │毛重十二公克。│鄉ＫＴＶ│
│   │            │                      │              │前停車場│
├──┼──────┼───────────┼───────┤        │
│ 三 │同  右      │峰牌香煙盒            │一個          │        │
└──┴──────┴───────────┴───────┴────┘
附表六：
┌──┬──────┬───────────┬───────┬────┐
│    │            │                      │              │偵字案號│
│編號│ 查 獲 時 間│    扣 案 物 品       │  數   量     │及查獲地│
│    │            │                      │              │點      │
├──┼──────┼───────────┼───────┼────┤
│    │九十年四月六│                      │合計驗後毛重六│臺灣高雄│
│ 一 │日二十一時三│第二級毒品安非他命二包│十八點二公克，│地方法院│
│    │十分許。    │                      │驗前毛重六十八│檢察署九│
│    │            │                      │點三公克。    │十年度偵│
├──┼──────┼───────────┼───────┤字第六七│
│    │            │                      │合計驗後六十六│二六號。│
│ 二 │ 同   右    │第二級毒品安非他命二十│點二五公克，驗│        │
│    │            │一包                  │前毛重六十六點│        │
│    │            │                      │三公克。      │        │
├──┼──────┼───────────┼───────┤高雄市楠│
│ 三 │ 同   右    │空夾鍊袋              │十三只        │梓區興西│
├──┼──────┼───────────┼───────┤路三十六│
│ 四 │ 同   右    │峰牌香菸盒            │二個          │號前２Ｓ│
├──┼──────┼───────────┼───────┤－４９１│
│ 五 │ 同   右    │0000000000號行動電話卡│一張          │５號自用│
├──┼──────┼───────────┼───────┤小客車。│
│ 六 │ 同   右    │行動電話機            │二支          │        │
├──┼──────┼───────────┼───────┤        │
│ 七 │ 同   右    │換貼有戊○○相片之曹秀│一枚          │        │
│    │            │娥身分證              │              │        │
├──┼──────┼───────────┼───────┤        │
│ 八 │ 同   右    │玻璃吸食器            │一只          │        │
├──┼──────┼───────────┼───────┤        │
│ 九 │ 同   右    │信用卡                │二張          │        │
├──┼──────┼───────────┼───────┤        │
│ 十 │ 同   右    │金融卡                │十張          │        │
├──┼──────┼───────────┼───────┤        │
│十一│ 同   右    │行動電話門號卡        │四張          │        │
│    │            │                      │              │        │
├──┼──────┼───────────┼───────┤        │
│十二│ 同   右    │帳冊                  │一本          │        │
│    │            │                      │              │        │
├──┼──────┼───────────┼───────┤        │
│十二│ 同   右    │筆記本                │一本          │        │
│    │            │                      │              │        │
└──┴──────┴───────────┴───────┴────┘
附表七：
┌──┬─────┬──────┬─────┬─────┬──────┐
│編號│ 查獲時間 │ 扣案物品   │ 數   量  │ 性  質   │ 偵查案號   │
├──┼─────┼──────┼─────┼─────┼──────┤
│    │          │            │實際淨重五│          │八十九年度偵│
│    │八十九年十│第二級毒品安│百五十八點│          │字第一二七四│
│ 一 │一月五日凌│非他命      │八公克，驗│第二級毒品│五號、八十九│
│    │晨二時    │            │後餘重五百│          │年度毒偵字第│
│    │          │            │五十八點一│          │二八二五號  │
│    │          │            │公克。    │          │            │
├──┼─────┼──────┼─────┼─────┼──────┤
│ 二 │同  右   │天秤        │一台      │供販賣毒品│ 同 右      │
│    │          │            │          │所用之物  │            │
├──┼─────┼──────┼─────┼─────┼──────┤
│ 三 │ 同  右   │研磨機      │一台      │供販賣毒品│ 同 右      │
│    │          │            │          │所用之物  │            │
├──┼─────┼──────┼─────┼─────┼──────┤
│ 四 │ 同  右   │塑膠袋      │一包      │供販賣毒品│ 同 右      │
│    │          │            │          │所用之物  │            │
├──┼─────┼──────┼─────┼─────┼──────┤
│ 五 │ 同  右   │帳簿        │一本      │ 同  右   │ 同 右      │
├──┼─────┼──────┼─────┼─────┼──────┤
│ 六 │ 同  右   │香菸盒      │十五個    │ 同  右   │ 同 右      │
├──┼─────┼──────┼─────┼─────┼──────┤
│ 七 │ 同  右   │新臺幣      │二萬七千元│販賣毒品所│ 同 右      │
│    │          │            │          │得        │            │
├──┼─────┼──────┼─────┼─────┼──────┤
│    │八十九年十│殘留有第二級│          │          │八十九年度偵│
│ 八 │一月十一日│毒品之電子磅│一台      │第二級毒品│字第一三○三│
│    │零時許    │秤          │          │安非他命  │八號        │
├──┼─────┼──────┼─────┼─────┼──────┤
│    │          │殘留有第二級│          │販賣毒品所│ 同  右     │
│ 九 │ 同 右    │毒品安非他命│九十三個  │用之物    │            │
│    │          │之夾鍊袋    │          │          │            │
├──┼─────┼──────┼─────┼─────┼──────┤
│    │九十年一月│            │          │          │九十年度偵字│
│ 十 │十一日二十│第二級毒品安│毛重十六‧│第二級毒品│第一二一四號│
│    │三時五十分│非他命      │七公克    │安非他命  │            │
│    │許        │            │          │          │           │
├──┼─────┼──────┼─────┼─────┼──────┤
│    │          │殘留有第一級│          │          │            │
│十一│ 同 右    │毒品海洛因及│九十六個  │第二級毒品│ 同  右     │
│    │          │第二級毒品安│          │安非他命  │            │
│    │          │非他命之膠袋│          │          │            │
├──┼─────┼──────┼─────┼─────┼──────┤
│    │          │殘留有第二級│          │第二級毒品│ 同  右     │
│十二│ 同 右    │毒品安非他命│二組      │安非他命  │            │
│    │          │之吸食器    │          │          │            │
│    │          │            │          │          │            │
├──┼─────┼──────┼─────┼─────┼──────┤
│十三│ 同 右    │塑膠袋      │一百九十個│販賣毒品所│ 同  右     │
│    │          │            │          │用之物    │            │
├──┼─────┼──────┼─────┼─────┼──────┤
│    │九十年四月│            │驗後毛重八│          │臺灣高雄地方│
│    │六日十八時│第二級毒品安│百七十七點│第二級毒品│法院檢察署九│
│十四│三十分許及│非他命      │八公克，驗│安非他命  │十年度偵字第│
│    │二十一時三│            │前毛重八百│          │六七二六號。│
│    │十分許    │            │七十八公克│          │            │
│    │          │            │          │          │            │
├──┼─────┼──────┼─────┼─────┼──────┤
│    │          │            │驗後毛重十│          │            │
│十五│ 同 右    │第二級毒品安│一點九五公│第二級毒品│ 同  右     │
│    │          │非他命      │克，驗前毛│安非他命  │            │
│    │          │            │重十二公克│          │            │
│    │          │            │          │          │            │
├──┼─────┼──────┼─────┼─────┼──────┤
│    │          │            │合計驗後毛│          │            │
│十六│ 同 右    │第二級毒品安│重六十八點│第二級毒品│            │
│    │          │非他命二包  │二公克，驗│安非他命  │ 同  右     │
│    │          │            │前毛重六十│          │            │
│    │          │            │八點三公克│          │            │
├──┼─────┼──────┼─────┼─────┼──────┤
│    │          │            │合計驗後毛│          │            │
│十七│ 同 右    │第二級毒品安│重六十六點│第二級毒品│            │
│    │          │非他命二十一│二五公克，│安非他命  │ 同  右     │
│    │          │包          │驗前毛重六│          │            │
│    │          │            │十六點三公│          │            │
│    │          │            │克        │          │            │
├──┼─────┼──────┼─────┼─────┼──────┤
│    │          │換貼在曹秀娥│          │被告戊○○│            │
│十八│ 同 右    │上之戊○○相│一枚      │所有，且供│ 同  右     │
│    │          │片          │          │犯罪所用之│            │
│    │          │            │          │物        │            │
├──┼─────┼──────┼─────┼─────┼──────┤
│    │          │０９５２５２│          │          │            │
│十九│ 同 右    │３０６５號行│一張      │販賣毒品所│ 同  右     │
│    │          │動電話門號卡│          │用之物    │            │
│    │          │            │          │          │            │
├──┼─────┼──────┼─────┼─────┼──────┤
│二十│ 同 右    │金融卡      │十張      │販賣毒品所│ 同  右     │
│    │          │            │          │得之物    │            │
├──┼─────┼──────┼─────┼─────┼──────┤
│二一│ 同 右    │行動電話機  │二支      │販賣毒品所│ 同  右     │
│    │          │            │          │用之物    │            │
├──┼─────┼──────┼─────┼─────┼──────┤
│二二│ 同 右    │帳冊及筆記本│二本      │ 同 右    │ 同  右     │
│    │          │            │          │          │            │
├──┼─────┼──────┼─────┼─────┼──────┤
│二三│ 同 右    │空夾鍊袋    │十三只    │ 同 右    │ 同  右     │
└──┴─────┴──────┴─────┴─────┴──────┘
附表八：
┌───┬──────┬───────┬──────┬───────┐
│編 號 │ 查獲時間   │ 扣 案 物 品  │  數    量  │  偵字案號    │
├───┼──────┼───────┼──────┼───────┤
│      │八十九年十一│              │            │八十九年度偵字│
│      │月五日凌晨二│ 千元偽鈔     │六張        │第一二七四五號│
│  一  │時          │              │            │、八十九年度毒│
│      │            │              │            │偵字第二八二五│
│      │            │              │            │號。          │
├───┼──────┼───────┼──────┼───────┤
│      │            │第二級毒品大麻│            │              │
│  二  │  同  右    │              │淨重三點三公│ 同  右       │
│      │            │第一級毒品海洛│克，包裝重零│              │
│      │            │因            │點三四公克  │              │
├───┼──────┼───────┼──────┼───────┤
│      │八十九年十一│              │            │八十九年度偵字│
│  三  │月十一日零時│安非他命      │六包        │第一三○三八號│
│      │許          │              │            │              │
├───┼──────┼───────┼──────┼───────┤
│  四  │  同  右    │摻有第一級毒品│一支        │  同  右      │
│      │            │海洛因之香菸  │            │              │
├───┼──────┼───────┼──────┼───────┤
│      │            │殘留有第二級毒│            │              │
│  五  │  同  右 │品安非他命之吸│十二個      │  同  右      │
│      │            │食器          │            │              │
├───┼──────┼───────┼──────┼───────┤
│  六  │  同  右    │行動電話      │四支        │  同  右      │
├───┼──────┼───────┼──────┼───────┤
│  七  │  同  右    │柯美蓮之身分證│二枚        │  同  右      │
│      │            │及駕駛執照    │            │              │
├───┼──────┼───────┼──────┼───────┤
│      │九十年一月十│第一級毒品海洛│淨重零點七三│九十年度偵字第│
│  八  │一日二十三時│因            │公克，包裝重│一二一四號    │
│      │五十分許    │              │零點二七公克│              │
├───┼──────┼───────┼──────┼───────┤
│  九  │  同  右    │大麻          │不詳        │  同  右      │
├───┼──────┼───────┼──────┼───────┤
│      │九十年四月六│ │            │臺灣高雄地方法│
│  十  │日十八時三十│本 票         │一紙        │院檢察署九十年│
│      │分許及二十一│              │            │度偵字第六七二│
│      │時三十分許  │              │            │六號          │
├───┼──────┼───────┼──────┼───────┤
│ 十一 │  同  右    │吸食器        │一組        │  同  右      │
├───┼──────┼───────┼──────┼───────┤
│ 十二 │  同  右    │信用卡        │二張        │  同  右      │
├───┼──────┼───────┼──────┼───────┤
│ 十三 │  同  右    │門號卡        │四張        │  同  右      │
├───┼──────┼───────┼──────┼───────┤
│ 十四 │  同  右    │峰牌香煙盒    │一個        │  同  右      │
├───┼──────┼───────┼──────┼───────┤
│ 十五 │  同  右    │峰牌香煙盒    │二個        │  同  右      │
└───┴──────┴───────┴──────┴───────┘


司法院資訊處製作；財團法人民間司法改革基金會備份。
